【裁判字號】    99,消債清,8
【裁判日期】    990906
【裁判案由】    聲請清算程序
【裁判全文】
臺灣宜蘭地方法院民事裁定             99年度消債清字第8號
聲 請 人即
債  務  人  戊○○
代  理  人  陳倉富律師
債  權  人  國泰世華商業銀行股份有限公司
法定代理人  乙○○
代  理  人  甲○○
債  權  人  丙○（台灣）商業銀行股份有限公司
法定代理人  庚○○
債  權  人  正泰資產管理有限公司
法定代理人  己○○
債  權  人  新誠國際資產管理股份有限公司
法定代理人  丁○○
上列當事人因消費者債務清理事件聲請清算，本院裁定如下：
    主  文
債務人戊○○自中華民國九十九年九月十日下午四時起開始清算
程序，並同時終止清算程序。
    理  由
一、聲請意旨略以：聲請人前於民國99年間與最大債權銀行國泰
    世華商業銀行股份有限公司協商債務清償方案，惟因尚積欠
    資產公司債務無法納入協商，且聲請人罹患口腔癌之重大傷
    病，為支付龐大醫療費及生活開銷而入不敷出，負債新台幣
    （下同）1,126,616元，實無力負擔每期4,515元之協商方案
    ，乃未能達成協商，為清理債務，爰依法聲請清算等語。
二、按債務人不能清償債務或有不能清償之虞，得依消費者債務
    清理條例所定清算程序，清理其債務；法院開始清算程序之
    裁定，應載明其年、月、日、時，並即時發生效力，消費者
    債務清理條例第3條、第83條第1項分別定有明文。
三、查聲請人主張之事實，有前置協商不成立通知書、存摺明細
    、財團法人羅許基金會羅東博愛醫院診斷證明書、身心障礙
    手冊、97、98年度綜合所得稅各類所得資料清單、全國財產
    稅總歸戶財產查詢清單、宜蘭縣工作所得補助之符合清冊、
    統一發票、友愛企業離職（留職停薪）申請單附卷可稽。經
    核，聲請人自99年2月1日起辦理留職停薪，預計復職日為
    100年1月1日，有前揭友愛企業離職（留職停薪）申請單足
    參；且聲請人因口腔癌等疾病，自98年5月18日起至98年6月
    2日止、自99年1月18日起至99年2月12日止、自99年2月18日
    起至99年4月2日止、自99年6月24日起至99年7月15日止等期
    間住院治療，目前確無工作能力且無薪資收入。聲請人亦因
    有聲障、重器障及顏傷等多重障礙，領有重度障礙之身心殘
    障手冊，益徵其現在身體狀態得以清償債務之能力欠佳，然
    而其仍有母親，並需扶養未成年子女1名，有戶籍謄本可參
    ，堪認聲請人目前每月所得不足以同時支應其個人必要支出
    及債務之清償，有不能清償債務之情事。此外，又查無聲請
    人有消費者債務清理條例第6條第3項、第8條或第82條第2項
    所定應駁回清算聲請之事由存在，則聲請人聲請清算，應屬
    有據。至於聲請人是否係因侈奢消費，而有清算之原因，則
    為是否應為不免責裁定之判斷事由，非清算准否之審查基準
    。
四、末查，聲請人名下並無財產，有全國財產稅總歸戶財產查詢
    清單乙份在卷可參，自無法清償清算程序之費用，爰依消費
    者債務清理條例第85條第1項規定，裁定開始本件清算程序
    ，並同時終止清算程序。
中    華    民    國    99    年    9     月     6    日
                  民事庭  法  官  郭淑珍
上為正本係照原本作成。
開始清算程序之裁定不得抗告，如不服同時終止清算程序之裁定
，應於裁定送達後10日內，以書狀向本院提出抗告，並繳納抗告
費新臺幣1,000元。
中    華    民    國    99    年    9     月     6    日
                          書記官  廖穎穗

司法院資訊處製作；財團法人民間司法改革基金會備份。
